臺灣高等法院臺中分院刑事裁定　　　　　　　　　九十三年度交抗字第五四六號
　　抗　告　人　甲○○
　　　　　　　　乙○○○
右抗告人等因聲明異議案件，不服臺灣台中地方法院中華民國九十三年七月二十八日
裁定（九十三年度交聲字第三四七號），提起抗告，本院裁定如左：
    主      文
抗告駁回。
    理      由
一、按汽車駕駛人，駕駛汽車在道路上蛇行，或以其他危險方式駕車者，處新台幣六
    千元以上二萬四千元以下罰鍰；二輛以上之汽車共同違反第一項規定，或在道路
    上競駛、競技者，處汽車駕駛人新台幣三萬元以上九萬元以下罰鍰，並當場禁止
    其駕駛及吊銷其駕駛執照，三年內禁考；並吊扣該車輛牌照三個月，道路交通管
    理處罰條例第四十三條第一項第一款、第三項（原裁定誤為第二項）、第四項前
    段（原裁定漏引此項段）第六十七條第二項定有明文，復依違反道路交通管理事
    件統一裁罰標準表規定，本件駕駛人違反第四十三條第三項未逾期者，處罰鍰新
    台幣三萬元整，並吊銷駕照，三年內禁考，汽車所有人並吊扣汽車牌照三個月。
二、本件抗告意旨略以：抗告人甲○○並無違規危險駕駛，伊係於民國（下同）九十
    三年二月二十二日上午二時四十分左右，駕駛６Ｖ─２２７０號自小客車欲至中
    二高速公路清水休息站觀夜景，其行駛路過台中市○○路與市○○○路口，因當
    時是夜間，路上車輛少，又無行人，車速正常，況且行駛至上址路口時因黃燈閃
    亮時車輛已超越停止線，故加速通過路口，並無與熟識之駕駛者駕車集體競賽之
    情事，況且填寫交通違規之員警並不在現場，沒有親眼目睹違規事實，僅憑單一
    照片即無故加罪於民，故無法使抗告人誠服；另抗告人乙○○○則以伊為６Ｖ─
    ２２７０自小客車車主，於記載違規時間、地點，並未於車內，不了解違規之事
    實，故伊並無違反交通規則之情事，又伊於受理中市警六分局通知書有盡責將駕
    駛人之名籍告知警方，已盡車主責任，故抗告人並無駕駛汽車違反交通事實等情
    事，原審未查，逕為駁回異議之裁定，顯有未合，為此提出抗告云云。
三、本院經查：本件抗告人甲○○駕駛抗告人乙○○○所有之車號６Ｖ─２２７０自
    小客車，於九十三年二月二十二日二時四十分許，在台中市○○路與市○○○路
    口處，因「集體危險駕駛當事人於九十三年二月二十二日二時四十分在朝富路與
    市○○○路口及同日二時四十二分在中港路與中工三路集體闖紅燈」違規，為台
    中市警察局第六分局查獲並掣單舉發等情，有中市警交字第ＧＣ0000000
    號舉發通知單、台中市警察局第六分局九十三年三月二十三日中分六交字第０９
    ３０００９７２１號函各一紙、台中市警察局第六分局偵訊筆錄一份、台中市警
    察局第六分局查獲九十三年二月二十二日凌晨西屯區○○路段「多車涉嫌公共危
    險案一覽表」及路徑圖一份、採證相片十七幀及違規採證光碟一張等在卷可稽。
    抗告人甲○○雖坦承伊駕駛６Ｖ─２２７０號自小客車確有於舉發單所載之時、
    地行經該路段，惟伊僅是尾隨其他車輛闖紅燈，並無與熟識之駕駛者駕車集體競
    賽危險駕駛云云。惟車輛行駛於道路，應遵守道路交通號誌之指示，抗告人甲○
    ○未依規定停等紅燈，反以因有其他車輛集體闖紅燈為由，順勢參與集體闖紅燈
    ，壯大集體危險駕駛車輛之數量，有嚴重危害道路交通安全之虞，該行為即構成
    危險駕駛，是抗告人甲○○於前揭時、地之違規事實，可以認定。從而，抗告人
    甲○○既有前揭違規行為，原處分機關據以援引上開規定，裁處受處分人罰鍰新
    台幣三萬元、吊銷駕駛執照，三年內禁考；另依法吊扣乙○○○所有之６Ｖ─２
    ２７０號自小客車牌照三個月，逾期則依裁決書處罰主文規定裁處，本院經核並
    無不當。本件抗告為無理由，應予駁回。
四、據上論斷，應依道路交通案件處理辦理辦法第二十六條，刑事訴訟法第四百十二
    條，裁定如主文。
中      華      民      國      九十三   年       八      月    三十一  日
                                    臺灣高等法院臺中分院刑事第六庭
                                          審判長法  官  李  文  雄
                                                法  官  陳  秀  
                                                法  官  陳  嘉  雄
右正本證明與原本無異。
不得再抗告。
                                                書記官  陳  信  和
中      華      民      國      九十三   年       九      月     一     日
                                                Ｉ
